【裁判字號】    98,訴緝,169
【裁判日期】    980630
【裁判案由】    毒品危害防制條例
【裁判全文】
臺灣板橋地方法院刑事判決             98年度訴緝字第169號
公  訴  人  臺灣板橋地方法院檢察署檢察官
被      告  甲○○
                    （現於臺灣臺北監獄臺北分監執行中）
上列被告因違反毒品危害防制條例案件，經檢察官提起公訴（97
年度毒偵字第8931號），因其於準備程序中就被訴事實為有罪之
陳述，經本院合議庭裁定由受命法官獨任進行簡式審判程序，判
決如下：
    主  文
甲○○施用第一級毒品，累犯，處有期徒刑捌月。扣案之海洛因
壹包（驗餘淨重零點貳貳肆捌公克）沒收銷燬之。
    事  實
一、甲○○前於民國88年間因施用毒品案件，經本院以88年度毒
    聲字第982 號裁定送觀察、勒戒後，認無繼續施用毒品之傾
    向，於88年3 月5 日釋放，並經臺灣板橋地方法院檢察署檢
    察官以88年度偵字第3176號為不起訴處分確定；又於89年間
    因施用毒品案件，經本院裁定送觀察、勒戒後，認有繼續施
    用毒品之傾向，再經本院裁定送強制戒治，嗣再經本院裁定
    停止戒治付保護管束，於90年8 月20日釋放，並於同年11月
    20 日 強制戒治期滿執行完畢，其同一行為復經本院以89年
    度重簡字第1640號判決判處有期徒刑5 月確定；另於91年間
    因施用毒品案件，經本院以91年度毒聲字第1944號裁定送強
    制戒治，於92年6 月17日強制戒治執行完畢釋放，其同一行
    為復經本院以91年度易緝字第155 號判決判處有期徒刑8 月
    確定，嗣上開二個有期徒經接續執行後，於93年5 月19日因
    縮短刑期假釋出監，並於93年6 月23日縮刑期滿執行完畢。
    詎其仍不知悔改，於97年10月30日18時許，在臺北縣蘆洲市
    ○○路207 號2 樓住處內，以將第一級毒品海洛因摻入香煙
    內點火吸用之方式，施用海洛因1 次。嗣於同日21時20分許
    ，為警在臺北縣三重市○路○街、永福街口查獲，並扣得其
    所有之海洛因1 包（查獲時毛重約0.42公克，淨重約0.15公
    克，經送驗後始知實際毛重0.528 公克，淨重0.228 公克，
    取樣0.0032 公 克鑑驗，驗餘淨重0.2248公克檢還）。
二、案經臺北縣政府警察局三重分局報請臺灣板橋地方法院檢察
    署檢察官偵查起訴。
    理  由
一、上揭事實，業據被告甲○○於偵審中坦承不諱，並有其所有
    之海洛因1 包扣案可資佐證，而此包海洛因經送請交通部民
    用航空局醫務中心鑑驗結果，確為毒品海洛因，且其實際毛
    重0.528 公克，淨重0.228 公克，取樣0.0032公克鑑驗，驗
    餘淨重0.2248公克檢還，此有該中心毒品鑑定書1 件附卷可
    稽；又其於97年10月30日為警查獲後所採集之尿液檢體，經
    送請台灣檢驗科技股份有限公司檢驗之結果，確有海洛因代
    謝物陽性反應，有該公司出具之濫用藥物檢驗報告1 件在卷
    可稽；又被告前於88年間因施用毒品案件，經本院以88年度
    毒聲字第982 號裁定送觀察、勒戒後，認無繼續施用毒品之
    傾向，於88年3 月5 日釋放，並經臺灣板橋地方法院檢察署
    檢察官以88年度偵字第3176號為不起訴處分確定；又於89年
    間因施用毒品案件，經本院裁定送觀察、勒戒後，認有繼續
    施用毒品之傾向，再經本院裁定送強制戒治，嗣再經本院裁
    定停止戒治付保護管束，於90年8 月20日釋放，並於同年11
    月20 日 強制戒治期滿執行完畢，其同一行為復經本院以89
    年度重簡字第1640號判決判處有期徒刑5 月確定；另於91年
    間因施用毒品案件，經本院以91年度毒聲字第1944號裁定送
    強制戒治，於92年6 月17日強制戒治執行完畢釋放，其同一
    行為復經本院以91年度易緝字第155 號判決判處有期徒刑8
    月確定，此有臺灣高等法院被告前案紀錄表1 份附卷可稽，
    足見被告前已於觀察、勒戒執行完畢釋放後，5 年內復因施
    用毒品案件，經法院判處徒刑確定，始再犯本案施用第一級
    毒品犯行，已非毒品危害防制條例第20、23條所定之「初犯
    」或「5 年後再犯」之情形。罪證明確，被告犯行洵堪認定
    。
二、按毒品危害防制條例分別將海洛因列為第一級毒品管制，不
    得非法製造、運輸、販賣、轉讓、施用或持有，被告違反此
    項規定，施用第一級毒品海洛因之行為，核係觸犯同條例第
    10條第1 項之施用第一級毒品罪。又被告持有海洛因之低度
    行為，應為其施用之高度行為所吸收，不另論罪。末查：被
    告前於89年間因施用毒品案件，經本院以89年度重簡字第16
    40號判決判處有期徒刑5 月確定；另於91年間因施用毒品案
    件，經本院以91年度易緝字第155 號判決判處有期徒刑8 月
    確定，嗣上開二個有期徒經接續執行後，於93年5 月19日因
    縮短刑期假釋出監，並於93年6 月23日縮刑期滿執行完畢，
    此有臺灣高等法院被告前案紀錄表在卷足憑，其受有期徒刑
    執行完畢後，5 年以內故意再犯本件有期徒刑以上之罪，為
    累犯，應依刑法第47條第1 項規定加重其刑。爰審酌被告之
    品行、智識程度、施用海洛因戕害身心、對社會治安可能之
    危害程度甚鉅，及被告前已數次因施用毒品案件經送觀察、
    勒戒、強制戒治，及經法院判刑確定，猶不思戒除惡習，仍
    一再施用海洛因，洵不足取，以及被告犯罪後坦承犯行等一
    切情狀，量處如主文所示之刑，以示懲儆。至前開扣案之海
    洛因1 包（驗餘淨重0.2248公克），係查獲之毒品，爰依毒
    品危害防制條例第18條第1 項前段規定，不問屬於犯人與否
    ，均沒收銷燬之。
據上論斷，應依刑事訴訟法第273條之1第1項、第299條第1項前
段，毒品危害防制條例第10條第1項、第18條第1項前段，刑法第
11條前段、第47條第1項，判決如主文。
本案經檢察官賴建如到庭執行職務。
中    華    民    國    98    年    6     月    30    日
                    刑事第二庭  法  官  趙義德
以上正本證明與原本無異。
如對本判決不服，應於送達後10日內，向本院提出上訴狀。（應
抄附繕本）。
                                書記官  謝嘉玲
中    華    民    國    98    年    7     月    2     日
附錄本案論罪科刑法條全文：
毒品危害防制條例第10條：
施用第一級毒品者，處6月以上5年以下有期徒刑。
施用第二級毒品者，處3年以下有期徒刑。


司法院資訊處製作；財團法人民間司法改革基金會備份。
